# 委托贷款科目列报

提问人：mxh_0111 时间：2022-01-05 17:37:39
陈版：
您好！企业的性质为投资公司，主营业务为通过银行发放委托贷款收取利息。企业自2021.1.1执行新金融工具准则，发放和收回委托贷款本金时通过长期应收款核算，对应的现金流主表项目为“投资支付的现金/收回投资收到的现金”；确认利息时通过应收账款和主营业务收入核算，对应现金流在“销售商品、提供劳务收到的现金”。
经查阅相关资料和翻阅之前的帖子，有关委托贷款项目的列报，在执行新金融工具准则后，一般是委托贷款的本金，在资产负债表上根据其借款期限，分别在“其他流动资产”、“一年内到期的非流动资产”、“债权投资”项目中列示。其利息分别在“其他应收款”项目中补充列示或列示于本金中。
对于企业这种日常经营业务就是委托贷款的公司，在新金融工具准则下可否按企业目前的核算在报表科目上列报？

回答人：chenyiwei
资产负债表上的列报方式建议和一般企业一致；利润表上可以单独增设“营业收入——利息收入”项目反映。